【裁判字號】    90,訴,2363
【裁判日期】    901122
【裁判案由】    公共危險
【裁判全文】
臺灣高雄地方法院刑事判決                          九十年度訴字第二三六三號
    公  訴  人  臺灣高雄地方法院檢察署檢察官
    被      告  乙○○
右列被告因公共危險案件，經檢察官提起公訴（九十年度偵字第一四三九五號），本
院判決如左：
    主  文
乙○○放火燒燬他人所有之彈簧床，致生公共危險，處有期徒刑壹年貳月。緩刑貳年
。
    事  實
一、乙○○與甲○○係同母異父之兄妹關係，因不堪長期失業之苦，乃於民國九十年
    五月十五日下午十七時許，前往高雄縣岡山鎮○○路十一巷二之二號二樓甲○○
    住處喝酒（維士比），並揚言自殺，然為甲○○所阻而返家，嗣於同年月日二十
    時許，乙○○復拿刀及繩子前往上揭甲○○住處揚言自殺，甲○○見狀唯恐乙○
    ○出事，乃以乙○○將刀子交給她作為乙○○進入屋內之交換條件，迨至乙○○
    把刀交給甲○○後，甲○○才開門讓乙○○進入屋內，未料乙○○竟至廚房中開
啟瓦斯，並作勢欲點燃打火機，甲○○害怕，乃出門躲避，乙○○不滿，竟基於
    放火之故意，放火點燃甲○○所有置放於房間內之彈簧床，致彈簧床燒燬，而生
    公共危險。嗣經甲○○發現房子失火冒煙並通知消防隊到場後，始將火勢撲滅。
二、案經高雄縣警察局岡山分局移送臺灣高雄地方法院檢察署檢察官偵查起訴。
    理  由
一、訊據被告乙○○對於右揭時、地前往被害人甲○○住處，並揚言自殺等情，雖坦
    承不諱，惟矢口否認有何放火燒燬彈簧床之犯行，辯稱：我到達甲○○之住處後
    ，甲○○即叫我把刀子放下，並把鐵門拉下，我沒有進入屋內，未放火燒他家的
    房子，且甲○○精神不好，常常自言自語，莫名其妙的哭，可能係甲○○抽菸不
    小心點燃云云。惟查（一）被告右揭犯行，業據被害人於警、偵訊，本院審理時
    指訴綦詳，而被告與被害人係同母異父兄妹關係，雙方並無仇怨等情，亦據被告
    供陳在卷，則被害人實無故意設詞誣陷之可能，且被燒燬之處所係被害人之住處
    ，被害人實無燒燬自己之物再嫁禍給同母異父兄長之必要及動機。（二）被告亦
    自白當日有揚言要自殺，可證被告當日之精神狀態虛弱且混亂，則其見被害人離
    家棄他而去，而心生不滿點火燒燬彈簧床要屬可能。（三）本案燃燒後肇致二樓
    外牆磁磚燻黑，房屋內部床鋪碳化、燒失，僅剩彈簧，下方墊木以西北側碳化較
    嚴重，南方保持完整，又起火原因排除化學物品、自然因素、遺留火種、敬神祭
    袓、電器等因素，而以人為引燃床鋪上物品引起火災可能性較大，此有高雄縣警
    察局岡山分局火災調查報告書及照片附卷可稽，本案既係人為引燃床鋪上物品，
    且起火點只有一處，卻肇致彈簧床全部燒失，僅剩彈簧，並燻黑二樓外牆磁磚，
    則延燒之時間不可能太短，必經過一段時間始可能造成上開情況；而本案火災發
    生後，係被害人於二十時零一分以電話報警，消防局於二十時零二分出動，並於
    二十時十三分控制，至二十時三十四分撲滅，此有高雄縣消防局九０高縣消調字
    第０二一六一號函、前開調查報告書關於火災出動觀察記錄在卷可參，從而自被
    害人報警至火勢控制僅十一分鐘，十一分鐘應不會造成上開之損害，是於被害人
    報警前，該處火警應已延燒一段時間，而依常理推之，本案若係因被害人精神恍
    惚故意縱火造成火災，被害人應會在第一時間報警，或完全置之不理，不可能於
    火勢蔓延一段時間後，再打電話報警救災，是被害人稱伊係於戶外看到房子燒火
    再打電話報警一節堪以採信。綜上所述，被告上開辯解，委無足採。本案事証明
    確，犯行堪以認定。
二、核被告所為，係犯刑法第一百七十五條第一項之罪。爰審酌被告犯後否認犯行，
    可徵毫無悔意，被害人與被告係兄妹關係，被害人所受之損害尚屬輕微等一切情
    狀，量處如主文所示之刑。又被告前未曾受有期徒刑以上刑之宣告，因一時失慮
    ，偶罹刑典，經此刑之宣告後，應知警惕而無再犯之虞，本院因認暫不執行其刑
    為當，予以宣告緩刑，用啟自新。
據上論斷，應依刑事訴訟法第二百九十九條第一項前段、刑法第一百七十五條第一項
、第七十四條第一款，判決如主文。
中      華      民      國    九十      年     十一     月    二十二    日
                                    臺灣高雄地方法院刑事第三庭
                                        法  官  李  淑  惠
右正本證明與原本無異。
如不服本判決，應於判決送達後十日內，向本院提出上訴狀。
                                        書記官  馮  欽  鳳
中      華      民      國    九十      年     十一     月    二十二    日


司法院資訊處製作；財團法人民間司法改革基金會備份。
